臺灣高等法院高雄分院民事判決　九十三年度上字第一一二號
　　　上　訴　人　戊○○
　　　上　訴　人　丙○○
　　　上　訴　人　丁○○
　　　上　訴　人　乙○○
　　　上　訴　人　己○○
　　　上　訴　人　甲○○
　　　訴訟代理人　蔡淑媛律師
　　　訴訟代理人　吳敏蕙律師
　　　訴訟代理人　張名賢律師
　　　被上訴人　　庚○○
當事人間請求侵權行為損害賠償事件，上訴人對於民國██████臺灣屏東地方法院九十三年度>原
審案號字別<字第四七號第一審判決提起上訴，經最高法院第__次發回更
審，本院於██████言詞辯論終結，判決如下：
    主    文
上訴駁回。
第二審訴訟費用由上訴人負擔。
    事    實
甲、上訴人方面：
一、聲明：求為判決：(一)原判決廢棄。(二)駁回被上訴人在第一審之訴。
二、陳述：除與原判決記載相同者，茲引用之外，補稱：
    (一)
    (二)
三、證據：除援用第一審所提證據外，補提__為證，並聲請訊問證人__及聲請調卷。
乙、被上訴人方面：
一、聲明：求為判決：駁回上訴（或如主文第一項所示）。
二、陳述：除與原判決記載相同者，茲引用之外，補稱：
    (一)
    (二)
三、證據：除援用第一審所提證據外，補提____為證。
丙、本院依職權向__調閱__。
    理    由
一、本件被上訴人起訴主張____，因本於____（法律關係）求為命上訴人給付____之
    判決。上訴人則以____等語，資為抗辯。
二、查
三、綜上所述，本件被上訴人主張____為可採，上訴人所辯均為無可取。依____規定
    （或約定），被上訴人自得請求上訴人____。從而，被上訴人本於____（即其主
    張法律關係），請求上訴人給付____為有理由，應予准許。是則原審判命上訴人
    如數給付，於法並無不合（或並無違誤）。上訴意旨指摘原判決不當，求予廢棄
    改判，為無理由，應予駁回其上訴。
四、據上論結，本件上訴為無理由，依民事訴訟法第四百四十九條第一項、第七十八
    條、第八十五條第一項前段，判決如主文。
中　　　華　　　民　　　國　　九十三　　年　　　十　　　月　　 十二　　 日
                                                民事第三庭
~B1審判長法　官
~B2      法　官
~B3      法　官
正本係照原本作成。
如對本判決上訴，須於判決送達後二十日內向本院提出上訴狀，其未表明上訴理由者
，應於上訴後二十日內向本院提出上訴理由書（均須按他造當事人之人數附繕本）。
上訴時應提出委任律師或具有律師資格之人之委任狀，並依附註條文規定辦理。
中　　　華　　　民　　　國　　九十三　　年　　　十　　　月　　 十二　　 日
~B法院書記官　黃富美
附註：
民事訴訟法第四百六十六條之一：對於第二審判決上訴，上訴人應委任律師為訴訟代
理人，但上訴人或其法定代理人具有律師資格者，不在此限。
上訴人之配偶、三親等內之血親、二親等內之姻親，或上訴人為法人、中央或地方機
關時，其所屬專任人員具有律師資格並經法院認適當者，亦得為第三審訴訟代理人。
；第一項但書及第二項情形，應於提起上訴或委任時釋明之。
